【裁判字號】    89,訴緝,23
【裁判日期】    890512
【裁判案由】    侵占
【裁判全文】
臺灣臺南地方法院刑事判決                          八十九年度訴緝字第二三號
    公  訴  人  臺灣臺南地方法院檢察署檢察官
    被      告  甲○○
右列被告因侵占案件，經檢察官提起公訴（八十三年度偵字第九八七三號），本院判
決如左：
    主  文
甲○○連續意圖為自己不法之所有，而侵占對於業務上持有之物，累犯，處有期徒刑
貳年。
    事  實
一、甲○○曾於民國八十一年間因侵占罪，經本院判處有期徒刑一年四月確定，並於
    八十二年七月二十五日執行完畢，仍不知悔改，復基於意圖自己不法所有之概括
    犯意，在任職台南市○○路二十四號大亨食品有限公司（下簡稱大亨公司）業務
    員期間，利用其職務上有代替大亨公司向客戶收取貨款之業務機會，連續向附表
    所示編號一至二十四及編號二十六之客戶收取貨款持有後，即侵占入己，共計侵
    占之業務款項達新台幣二百八十萬六千二百六十四元後逃逸，嗣經本院通緝到案
    。
二、案經大亨公司訴請台灣台南地方法院檢察署檢察官偵查起訴。
    理  由
一、右揭事實，業據被告甲○○於本院審理中坦承不諱，核與告訴人大亨公司指訴情
    節相符，並有銷貨帳單附卷可稽，本件事證明確，被告犯行堪予認定。
二、核被告甲○○所為，係犯刑法第三百三十六條第二項之業務侵占罪。其先後多次
    犯行，時間緊接，手段相同，顯係基於概括犯意反覆為之，應依連續犯之規定論
    以一罪，並加重其刑。又被告前曾於八十一年間因侵占罪，經本院判處有期徒刑
    一年四月確定，並於八十二年七月二十五日執行完畢，有台灣高等法院被告全國
    前案紀錄表在卷可憑，其於五年以內，再犯有期徒刑以上之本罪，為累犯，應依
    法遞加重其刑。爰審酌被告犯罪之動機、目的、手段侵占之金額暨對告訴人所生
    之損害、犯後坦認犯行，態度尚稱良好等一切情狀，量處如主文所示之刑。
三、末按公訴人起訴意旨雖認被告尚有侵占附表編號二十五之款項，惟被告辯稱該筆
    款項乃屬其向大亨公司之借款，此核與大亨公司於偵查中之告訴意旨相符，足認
    附表編號二十五之款項僅屬被告與告訴人間之民事借貸糾紛，自不得以刑法業務
    侵占罪相繩，惟因公訴人認此部分與被告所犯前開有罪部分有連續犯裁判上一罪
    關係，故此無罪部分不另為無罪之諭知，附此敘明。
據上論斷，應依刑事訴訟法第二百九十九條第一項前段，刑法第五十六條、第三百三
十六條第二項、第四十七條，罰金罰鍰提高標準條例第一條前段，判決如主文。
中      華      民      國      八十九      年     五     月    十一    日
                                臺灣臺南地方法院刑事第二庭
                                        法  官
如不服本判決，應於判決送達後十日內，向本院提出上訴狀。


司法院資訊處製作；財團法人民間司法改革基金會備份。
